ACORDAO-COMPLETO-2343094

ACÓRDÃO DE RELAÇÃO

ACÓRDÃO DE RELAÇÃO 534/2019 ATA 4/2019 - PLENÁRIO

Acórdão 534/2019-TCU-Plenário
Os Ministros do Tribunal de Contas da União, quanto ao processo a seguir relacionado, ACORDAM, por unanimidade, com fundamento nos arts. 53 a 55, da Lei nº 8.443, de 16 de julho de 1992 c/c os arts. 15, inciso I, alínea "p", 234 e 235, do Regimento Interno deste Tribunal, no art. 103, § 1º, da Resolução - TCU 259/2014, e de conformidade com a proposta da unidade técnica (peça 34) , nos autos, em conhecer da denúncia, por atender aos pressupostos regimentais de admissibilidade aplicáveis à espécie, para, no mérito, considerá-la procedente, sem prejuízo das providências/ determinações descritas no subitem 1.9 desta deliberação
1. Processo TC-Processo 032.807/2016-3 (DENÚNCIA) 
	1.1. Apensos: Processo 011.153/2018-0 (SOLICITAÇÃO) 
	1.2. Responsável: Identidade preservada (art. 55, caput, da Lei n. 8.443/1992) 
	1.3. Interessado: Identidade preservada (art. 55, caput, da Lei n. 8.443/1992) 
	1.4. Órgão/Entidade: Entidades/órgãos do Governo do Distrito Federal
	1.5. Relator: Ministro Augusto Nardes
	1.6. Representante do Ministério Público: não atuou
	1.7. Unidade Técnica: Secretaria de Controle Externo da Saúde (SecexSaude) .
	1.8. Representação legal: não há.
	1.9. Determinações/Recomendações/Orientações:
	1.9.1. Determinar à Secretaria de Estado de Saúde do Distrito Federal, com fundamento no art. 250, inciso II, do RI/TCU, que:
	1.9.1.1.no prazo de 45 dias, adeque os termos da contratualização do Centro Educacional de Audição e Linguagem Ludovico Pavoni (CEAL) ao disposto nos normativos do Ministério da Saúde relativos ao incentivo destinado às instituições habilitadas como Centros Especializados em Reabilitação (CER) , em especial no que se refere (parágrafos 22-35 e 53-58, desta instrução) ;
	1.9.1.1.1.à previsão, no Contrato 085/2015/SES/DF, de remuneração por produção, o que se encontra em desacordo com o Anexo da Portaria GM/MS 3010/2013; art. 303, da Portaria de Consolidação GM/MS 6/2017 (origem: art. 1º, da Portaria GM/MS 2.617/2013) ; o §2º, do art. 7º, da Portaria GM/MS 835/2012; assim como com a Portaria SAS/MS 790/2014, que exigem a remuneração por incentivo de custeio, de maneira a ocorrer o repasse integral do incentivo financeiro federal à instituição habilitada;
	1.9.1.1.2.à previsão, no Contrato 085/2015/SES/DF, de 15/9/2015, de que o pagamento ocorra em até trinta dias corridos, contados a partir da data da apresentação da nota fiscal ou fatura referente aos serviços prestados, o que se encontra em desacordo com o art. 303, da Portaria de Consolidação GM/MS 6/2017 (origem: art. 1º, da Portaria GM/MS 2.617/2013) , que estabelece o quinto dia útil após o crédito efetuado pelo Ministério Saúde na conta do fundo de saúde local como o prazo limite para o pagamento dos incentivos financeiros destinados aos estabelecimentos que prestam assistência de forma complementar ao SUS;
	1.9.1.2.no prazo de 45 dias, disponibilize o veículo doado pelo Ministério da Saúde para o uso do Centro Educacional de Audição e Linguagem Ludovico Pavoni (CEAL) , consoante especificado no Termo de Doação 10196/2013, de 28/11/2013 ou, com anuência prévia do MS, providencie veículo de transporte para uso do CEAL, como forma compensatória para suprir a necessidade da entidade (parágrafos 62-64, desta instrução) ;
	1.9.1.3.no prazo de 60 dias, apresente a esta Corte de Contas plano de ação, com vistas a transferir para o Centro Educacional de Audição e Linguagem Ludovico Pavoni (CEAL) o saldo dos valores de incentivo de custeio repassados pelo Ministério da Saúde em razão da habilitação dessa instituição como Centro Especializado em Reabilitação II e que, de forma indevida, deixaram de ser transferidos a ela. O referido plano de ação deverá conter, no mínimo, as medidas a serem adotadas, os responsáveis pelas ações e o prazo previsto para a implementação, bem como deverá considerar os seguintes parâmetros:
	1.9.1.3.1.apuração, acompanhado da respectiva memória de cálculo e da documentação comprobatória, do saldo dos valores de incentivo de custeio repassados pelo MS em razão da habilitação do CEAL como CER II e que, de forma indevida, deixaram de ser transferidos à referida instituição; e, sem incluir nesses cálculos os valores pagos a título de OPM, pois eles não compõem a remuneração por incentivo de custeio;
	1.9.1.3.2.proposta de pagamento, validada pelo CEAL, dos valores retroativos devidos desde o momento em que o Ministério da Saúde começou a transferir o incentivo de custeio destinado ao CEAL até a data em que a SESDF passar a repassar, de forma integral, esse incentivo à mencionada instituição;
	1.9.2. Dar ciência à Secretaria de Estado de Saúde do Distrito Federal de que o atraso injustificado na contratação do Centro Educacional de Audição e Linguagem Ludovico Pavoni (CEAL) como instituição habilitada, consoante se verificou no Contrato 085/2015/SES/DF, afronta o disposto na Portaria SAS/MS 1.357/2013, que habilitou a mencionada instituição como Centro Especializado em Reabilitação II (CER II) , nas modalidades auditiva e intelectual, assim como os termos da Declaração assinada em 12/11/2013, por meio da qual a Secretaria de Estado de Saúde do Distrito Federal assumiu o compromisso de adequar o Contrato 54/2011, a fim de contemplar a mencionada habilitação; 
	1.9.3. Recomendar ao Ministério da Saúde, com fundamento no art. 250, inciso III, do RI/TCU, que oriente, de forma objetiva, os gestores das localidades em que existam instituições habilitadas como Centro Especializado em Reabilitação (CER) quanto ao regramento relativo ao incentivo destinado a essas instituições, especialmente no que se refere ao repasse integral do incentivo para as instituições habilitadas como CER II, III e IV, bem como ao prazo limite para que ocorra o repasse do incentivo para elas (parágrafo 12,  desta instrução) ;
	1.9.4. Encaminhar cópia desta deliberação ao denunciante e à Secretaria de Estado de Saúde do Distrito Federal;
	1.9.5. Autorizar o arquivamento do presente processo, após a adoção das providências descritas nos subitens anteriores, nos termos do RITCU, art. 169, III.

ACORDAO-COMPLETO-2362425

Acórdão de Relação 1718/2019 - Plenário

Acórdão de Relação

AUGUSTO NARDES

não há.

Não atuou

DENÚNCIA (DEN)

Secretaria de Controle Externo da Saúde (SecexSaude).